臺灣臺中地方法院民事裁定　九十三年度國小上字第一號
　　上　訴　人　甲○○
　　被　上訴人　台灣台中地方法院
　　法定代理人　蔡清遊
右當事人間請求損害賠償事件，上訴人對於中華民國九十三年二月二十七日本院臺中
簡易庭九十三年度中國小字第一號第一審小額民事判決提起上訴，本院裁定如下：
    主　　　文
上訴駁回。
第二審訴訟費用新臺幣壹仟伍佰元由上訴人負擔。
    理      由
一、按對於小額程序之第一審裁判，得上訴或抗告於管轄之地方法院，其審判以合議
    行之。又對於小額程序之第一審裁判之上訴，非以其違背法令為理由，不得為之
    ，又上訴狀應記載上訴理由，並表明原判決所違背之法令及其具體內容，依訴訟
    資料可認原判決有違背法令之具體事實，又民事訴訟法第四百六十九條第一款至
    第五款於小額事件之上訴程序準用之，民事訴訟法第四百三十六條之二十四第一
    、二項及第四百三十六條之二十五、第四百三十六條之三十二第二項分別定有明
    文。又當事人以判決有不適用法規或適用法規不當為上訴理由時，其上訴狀或理
    由書應有具體之指摘，並揭示該法規之條項或其內容，若係成文法以外之法則，
    應揭示該法則之旨趣，倘為司法院解釋或最高法院之判例，則應揭示該判解之字
    號或其內容，如依民事訴訟法第四百六十九條第一款至第五款事由提起上訴者，
    其上訴狀或理由書應揭示合於該條款之事實，上訴狀或理由書如未依此項方法表
    明者，即難認為已對原判決之違背法令有具體之指摘，其上訴自難認為合法（最
    高法院七十一年度台上字第三一四號判例要旨可資參照）。再按上訴不合程式或
    已逾期間或法律上不應准許者，第二審法院應以裁定駁回之，此規定於小額事件
    之上訴程序亦準用之，民事訴訟法第四百三十六條之三十二第二項、第四百四十
    四條第一項前段定有明文。
二、本件上訴意旨略以：（一）原審判決多挑選對被上訴人有利者記載之，對上訴人
    有利者捨棄之，影響判斷之真實性，同時所判斷者亦無爰用法條之根據，逕行判
    決予以駁回，應屬無理由之違法判決。（二）又原審判決就上訴人聲請賠償理由
    「認為債務人出入均以自用汽機車代步，手機通訊與參選里長（落選）等經濟情
    況，足有資力償還小額債務之可能」似此能還卻拒還之情事，未予納入審判；（
    三）且原審判決第二項前段多屬有關文件之片斷記載，少有審判事實之存在：１
    、上訴人多次聲請被上訴人執行處執行法官以書面覓保到案，但執行法官均未照
    辦，最後債務人逃匿，上訴人無從追償，執行法官應有過失；２、債務人經兩次
    傳訊無故不到，原審判決認為第一次不到依法僅係「得」拘提，但對第二次不到
    ，應否拘提，並未加以明判，逕謂並無違法，似有偏袒；３、執行法官一再推拖
    未適時依法強制執行，確有怠於保護上訴人之職責，原審判決疑有避重就輕徇私
    之嫌；４、執行法官未經上訴人同意即開立債權憑證，自有違法，原審判決有民
    事訴訟法第四百六十九條第一項第六款判決所載理由矛盾之違法。（四）原審法
    官與被上訴人係屬上下直接隸屬密切關係，其認事用法顯有偏頗之虞，請求依民
    事訴訟法第三十三條第一項第二款末段，認其認事用法有偏頗之虞，與同法第三
    十五條，以合議庭依法判處被上訴人予以賠償，否則予以轉請直接上級法院依法
    審理，確保公平云云。
三、上訴意旨固指摘原審判決有上開違背法令之情事云云，惟查，原審判決已敘明各
    項理由認定依本院九十一年度執十字第四五七一二號給付票款強制執行事件之執
    行程序，執行法官並無故意或過失不法侵害上訴人之自由或權利，而與國家賠償
    規定不符，因而駁回上訴人原審之請求，並無判決不備理由及「理由矛盾」之情
    事，上訴意旨指摘原審判決有「無理由」及「理由矛盾」之違法，並無依據，且
    按民事訴訟法第四百三十六條之三十二第二項規定，同法第四百六十九條第六款
    所定之判決不備理由或理由矛盾之當然違背法令之事由，於小額事件之上訴程序
    並無準用。是上訴人此部分指摘，非屬合法上訴之事由。又上訴意旨其餘指摘之
    各項情形，無非係就原審取捨證據、認定事實之職權行使，指摘其為不當，並未
    具體表明原審判決如何違背法令及其具體內容，則依前述說明，本件上訴為不合
    法。至於上訴意旨並請求本院合議庭依法判處被上訴人予以賠償，否則予以轉請
    直接上級法院依法審理云云，於法無據，亦不能准許。綜上所述，本件上訴不合
    法，應予駁回。
三、據上論結，依民事訴訟法第四百三十六條之三十二第二項、第四百三十六條之三
    十二第一項、第四百三十六條之十九、第四百四十四條第一項前段、第九十五條
    、第七十八條，裁定如主文。
中　　　華　　　民　　　國　　九十三　　年　　　五　　　月　　  五   　 日
                                    臺灣臺中地方法院民事第三庭
~B審判長法  官　張瑞蘭
~B      法　官　王金洲
~B      法　官　張國華
右為正本係照原本作成
本裁定不得抗告。
中　　　華　　　民　　　國　　九十三　　年　　　五　　　月　　  五   　 日
~B　法院書記官　黃英寬
